臺灣高雄地方法院民事裁定
111年度小上字第69號
上  訴  人  李其芸  
被上訴人    晨旭企業管理顧問股份有限公司

法定代理人  陳宇君  
上列當事人間請求清償電信費事件，上訴人對於民國111年5月24
日本院111年度雄小字第463號民事判決提起上訴，本院裁定如下
：
    主  文
上訴駁回。
第二審訴訟費用新臺幣壹仟伍佰元由上訴人負擔。
    理  由
一、按民事訴訟法第436條之24第2項、第436條之25條規定，對
    於小額程序之第一審裁判上訴，非以其違背法令為理由，不
    得為之；上訴狀應記載上訴理由，表明下列各款事項：(一)
    原判決所違背之法令及其具體內容。(二)依訴訟資料可認為
    原判決有違背法令之具體事實。所謂違背法令，依同法第43
    6條之32第2項準用第468條、第469條第1款至第5款規定，係
    指判決不適用法規或適用不當者，為違背法令；判決有同法
    第469條規定所列第1款至第5款情形之一者，為當然違背法
    令。是對於小額程序之第一審裁判提起上訴時，如係以第一
    審判決有不適用法規或適用法規不當為上訴理由時，其上訴
    狀或理由書應有具體之指摘，並揭示該法規之條項或其內容
    ，若係成文法以外之法則，應揭示該法則之旨趣，倘為司法
    院解釋或最高法院之判例，則應揭示該判解之字號或其內容
    。上訴狀或理由書如未依此項方法表明者，即難認為已對小
    額程序之第一審判決之違背法令有具體之指摘，其上訴自難
    認為合法。至上訴理由若係就原審取捨證據、認定事實之職
    權行使，指摘其為不當，而非具體表明合於不適用法規、適
    用法規不當或民事訴訟法第469條第1款至第5款所列各款之
    情形，難認對該判決之如何違背法令已有具體之指摘，應認
    其上訴為不合法。又上訴不合法者，依同法第436條之32第2
    項準用第471條第1項、第444條第1項規定，法院毋庸命其補
    正，逕以裁定駁回之。
二、上訴意旨略以：㈠門號0000000000（下稱系爭門號）係上訴
    人身分遭盜用而遭他人冒名申辦門號，並請求將申辦系爭門
    號相關文件之簽名送請筆跡鑑定。㈡系爭門號被攜碼至遠傳
    電信後，轉帳繳款非伊所轉出，並請求發文調閱系爭門號所
    轉帳繳款之帳戶為何人所有。㈢請求調閱被上訴人所提供之
    限遠申辦遠傳電信公司之行動電話服務方案之文件資料。㈣
    經伊詢問遠傳電信門市人員係由通訊行申辦，伊於民國106
    年8月未在台南申辦任何電信，並請求調閱被上訴人所提供
    之遠傳電信銷售確認單等語。並聲明：原判決廢棄，被上訴
    人在一審之訴駁回。
三、經查，上訴人所執上訴理由仍就此等事實認定之範疇加以爭
    執，未具體指明原判決有如何不適用法規或適用法規不當，
    亦未揭示所違背之法規條項、解釋、判例或其內容，或有民
    事訴訟法第469條第1款至第5款所稱當然違背法令之情事，
    及符合該條款要件之具體事實，自難謂上訴人業對該判決之
    如何違背法令已有具體之指摘，揆諸前開規定及說明，其上
    訴自非合法，應予駁回。
四、於小額訴訟之上訴程序，法院為訴訟費用之裁判時，應確定
    其費用額，民事訴訟法第436條之19第1項、第436條之32第1
    項規定甚明。本件上訴人小額訴訟之上訴，既經駁回，關於
    第二審訴訟費用自應由上訴人負擔。查本件第二審訴訟費用
    為新臺幣1,500元，揆諸前開規定，應由上訴人負擔，爰併
    予確定如主文第2項所示。
五、據上論結，本件上訴為不合法，裁定如主文。
中　　華　　民　　國　　111 　年　　7 　　月　　14　　日
                  民事第八庭審判長法  官  洪培睿
                                  法  官  黃顗雯
　　　　　　　　　 　　　　　　　 法  官  吳芝瑛
以上正本係照原本作成。
本裁定不得抗告。
中　　華　　民　　國　　111 　年　　7 　　月　　14　　日
　　　　　　　　　　　　　　　　　書記官  劉玟君